【裁判字號】    98,裁,2046
【裁判日期】    980820
【裁判案由】    機關團體作業組織所得稅
【裁判全文】
最  高  行  政  法  院  裁  定
                                      98年度裁字第2046號
上  訴  人  財團法人台灣建築中心
代  表  人  甲○○
                          送達代收人  乙○○
                          北縣新店市○○路43號10樓之1
被 上訴 人  財政部臺灣省北區國稅局
代  表  人  丙○○
                          送達代收人  丁○○
上列當事人間機關團體作業組織所得稅事件，上訴人對於中華民
國98年4月23日臺北高等行政法院97年度訴字第3170號判決，提
起上訴，本院裁定如下：
    主  文
上訴駁回。
上訴審訴訟費用由上訴人負擔。
    理  由
一、按對於高等行政法院判決之上訴，非以其違背法令為理由，
    不得為之，行政訴訟法第242條定有明文。依同法第243條第
    1項規定，判決不適用法規或適用不當者，為違背法令；而
    判決有同條第2項所列各款情形之一者，為當然違背法令。
    是當事人對於高等行政法院判決上訴，如依行政訴訟法第24
    3條第1項規定，以高等行政法院判決有不適用法規或適用不
    當為理由時，其上訴狀或理由書應有具體之指摘，並揭示該
    法規之條項或其內容；若係成文法以外之法則，應揭示該法
    則之旨趣；倘為司法院解釋或本院之判例，則應揭示該判解
    之字號或其內容；如以行政訴訟法第243條第2項所列各款情
    形為理由時，其上訴狀或理由書，應揭示合於該條項各款之
    事實。上訴狀或理由書如未依此項方法表明者，即難認為已
    對高等行政法院判決之違背法令有具體之指摘，其上訴自難
    認為合法。
二、本件上訴人對於臺北高等行政法院民國（下同）97年度訴字
    第3170號判決（下稱原判決）上訴，雖略以：依中央法規標
    準法第11條規定之法規位階，行政院所發布之教育文化公益
    慈善機關或團體免納所得稅適用標準（下稱免稅標準）第2
    條規定、財政部84年3月1日台財稅第000000000號及85年3月
    27日台財稅第851900292號函釋，將其中「符合設立目的之
    銷售貨物或勞務之所得」排除於免稅範圍，已牴觸所得稅法
    第4條第1項第13款之立法目的，應屬無效，從而原判決顯然
    違背法令；又免稅標準第2條第1項第8款（上訴人植為第8條
    ，下同）規定所指「基金之每年孳息及其他各項收入」，係
    指基金之全部收入，而非限指「機關團體銷售貨物或勞務以
    外之收入加計其銷售貨物或勞務之所得額」，準此，上訴人
    承辦內政部各單位委託之研究發展計畫專案業務而收取之收
    入，既符合免稅標準第2條第1項第8款規定，自應免納所得
    稅；再依內政部建築研究所組織條例第2條規定，上訴人係
    為配合政府達成精簡編制及提高行政效率之目標，承接內政
    部建築研究所相關研究發展業務，於88年3月31日由內政部
    建築研究所捐助成立之財團法人，其受託辦理事項並明定於
    章程第2條及第4條，上訴人每年之孳息及其他各項收入，係
    用於與其創設目的有關活動之支出，且活動之支出皆超過每
    年孳息及其他各項收入70%，符合所得稅法第4條第1項第13
    款及免稅標準第2條之規定，是原判決違背「未定範圍即指
    全體」之法理，其適用法規顯有錯誤；另上訴人承辦政府相
    關業務，所接受政府補助之款項，衡酌經濟上之意義，其所
    取得之代價含有「政府捐贈收入」性質，依實質經濟事實關
    係，符合所得稅法第4條第1項第13款、第17款及免稅標準等
    免納所得稅之規定，原判決之調查證據及認定事實，顯然違
    背稅捐稽徵法第12條之1規定，且未適用所得稅法第4條第1
    項第17款規定，適用法規顯有錯誤等語，為其論據。惟核上
    訴狀所載內容，或係重述其在原審業經主張而為原判決摒棄
    不採之陳詞，或係就原審取捨證據、認定事實之職權行使事
    項，指摘其為不當，或係就原審所為論斷或駁斥其主張之理
    由，泛言原判決不適用法規或適用不當，而未具體表明原判
    決究竟有如何合於不適用法規或適用不當、或有行政訴訟法
    第243條第2項所列各款之情形，尚難認為已對原判決之如何
    違背法令有具體之指摘。依首揭規定及說明，應認其上訴為
    不合法，應予駁回。至於免稅標準第2條第1項第8款規定係
    規範符合免稅標準之機關或團體用於與其創設目的有關活動
    之「支出」，不低於基金之每年孳息及其他各項收入70%，
    其本身之所得及其附屬作業組織之所得，除銷售貨物或勞務
    之所得外，始得免納所得稅，與系爭「收入」性質及得否列
    於免稅收入項下係屬二事，非謂「支出」超過70%，系爭「
    收入」即當然免納所得稅，上訴意旨容有誤解，併此敘明。
三、據上論結，本件上訴為不合法。依行政訴訟法第249條第1項
    前段、第104條、民事訴訟法第95條、第78條，裁定如主文
    。
中    華    民    國    98    年    8     月    20    日
                    最高行政法院第四庭
                        審判長法官  劉  鑫  楨
                              法官  黃  本  仁
                              法官  黃  淑  玲
                              法官  劉  介  中
                              法官  曹  瑞  卿
以  上  正  本  證  明  與  原  本  無  異
中    華    民    國    98    年    8     月    21    日
                              書記官  吳  玫  瑩


司法院資訊處製作；財團法人民間司法改革基金會備份。
